臺灣高雄地方法院民事裁定
109年度消債清字第299號
聲  請  人  王帝隆  
0000000000000000

0000000000000000

上列當事人因消費者債務清理事件聲請清算，本院裁定如下：
    主  文
聲請人王帝隆自中華民國一一○年二月二十三日下午四時起開始
清算程序。
命司法事務官進行本件清算程序。
    理  由
一、聲請意旨略以：伊無力清償債務，且有不能清償債務或有不
    能清償之虞。又伊未經法院裁定開始更生程序或許可和解或
    宣告破產，爰聲請清算等語。
二、按債務人不能清償債務或有不能清償之虞者，得依本條例所
    定更生或清算程序，清理其債務；債務人對於金融機構負債
    務者，在聲請更生或清算前，應向最大債權金融機構請求協
    商債務清償方案，或向其住、居所地之法院或鄉、鎮、市、
    區調解委員會聲請債務清理之調解；自債務人提出協商請求
    之翌日起逾30日不開始協商，或自開始協商之翌日起逾90日
    協商不成立，債務人得逕向法院聲請更生或清算；債務人於
    法院裁定開始更生程序或許可和解或宣告破產前，得向法院
    聲請清算；法院開始清算程序之裁定，應載明其年、月、日
    、時，並即時發生效力；法院裁定開始更生或清算程序後，
    得命司法事務官進行更生或清算程序；必要時，得選任律師
    、會計師或其他適當之自然人或法人1人為監督人或管理人
    ，消費者債務清理條例（下稱消債條例）第3條、第151條第
    1項、第153條、第80條前段、第83條第1項、第16條第1項分
    別定有明文。
三、經查：
  ㈠聲請人前於民國109年10月29日向本院聲請調解債務清償方案
    ，經本院109年度司消債調字第626號受理，惟所提出之債權
    人清冊未列入任何金融機構債權，故無消債條例第151條第1
    項規定之適用，聲請人乃於109年11月10日具狀變更為聲請
    清算等情，業經本院調閱上開調解卷宗核閱無訛，並有聲請
    人之債權人清冊（司消債調卷第5頁）可憑。
  ㈡次查，聲請人於107年及108年度申報所得各為新臺幣（下同
    ）0元、276,000元（旺紘工程行薪資所得），名下無財產，
    勞工保險投保於南市區漁會，其三商美邦人壽1張保單曾於1
    08年7月領取生存/滿期保險金764元、108年12月及109年1月
    各領取醫療保險金24,000元、17,000元，現有解約金40,601
    元，本院另依職權函查國泰人壽保險公司，經回覆亦有1張
    以聲請人為要保人之國泰人壽保單，解約金為62,940元。又
    聲請人自陳107年10月至同年12月與父母同住於臺南老家，
    無工作收入，由父母提供三餐，108年1月至同年12月於旺紘
    工程行擔任工安人員，據旺紘工程行函覆之薪資明細表所載
    108年1月至12月之每月薪資均為23,000元，109年1月至10月
    於車鈦庄汽車材料行擔任擔任倉管鐘點工，據車鈦庄汽車材
    料行函覆聲請人每日工作時數為4小時、每月薪資約為15,00
    0元；109年4月領取行政院紓困補助30,000元，未領取社會
    局補助，未婚、無子女等情，有財產及收入狀況說明書（司
    消債調卷第3至4頁）、債權人清冊（司消債調卷第5頁）、
    戶籍謄本（司消債調卷第7頁）、財政部高雄國稅局107年及
    108年度綜合所得稅各類所得資料清單及總歸戶財產查詢清
    單（司消債調卷第8至10頁）、勞工保險被保險人投保資料
    表（司消債調卷第11至12頁）、財團法人金融聯合徵信中心
    前置協商專用債權人清冊（司消債調卷第16至17頁）、信用
    報告（司消債調卷第19頁）、診斷證明書（司消債調卷第31
    頁）、車鈦庄汽車材料行在職證明書（司消債調卷第32頁）
    、高雄市政府社會局社會福利資訊料查詢表（本案卷第24至
    26頁）、旺紘工程行薪資明細表（本案卷第29頁）、車鈦庄
    汽車材料行陳報狀（本案卷第30至32頁）、車鈦庄汽車材料
    行薪資袋（本案卷第37至40頁）、存摺（本案卷第41頁）、
    商業保險投保資料查詢結果表（本案卷第46頁）、三商美邦
    人壽保險股份有限公司函（本案卷第47至54頁）、國泰人壽
    保險股份有限公司函（本案卷第62至63頁）在卷可參。故本
    院審酌上情，認為核算聲請人目前償債能力之基礎以其聲請
    前兩年內即108年1月至109年10月之薪資收入共426,000元（
    計算式：23,000×12＋15,000×10＝426,000），加計行政院補
    助30,000元，合計456,000元，平均每月20,727元（計算式
    ：456,000÷22＝20,727，小數點以下四捨五入；下同）為基
    準。
  ㈢關於聲請人個人日常必要支出部分，聲請人陳稱戶籍地臺南
    市安平區為母親名下房屋，其自108年3月起於高雄市三民區
    租屋獨居，每月房租5,000元以現金給付，未領取租金補助
    ，有房屋租賃契約書及高雄市政府都市發展局函在卷可稽（
    司消債調卷第13至14頁、本案卷第27頁）。按債務人必要生
    活費用，以最近一年衛生福利部或直轄市政府所公告當地區
    每人每月最低生活費一點二倍定之，消債條例第64條之2第1
    項定有明文。本院參酌衛福部社會司所公告110年度高雄市
    最低生活費標準為13,341元。又該最低生活費用之標準，係
    照當地最近1年平均每人消費支出60％，依其基準之家庭收支
    調查報告調查表格式所示有關經常性支出之調查項目，其原
    即包括利息支出、食品、衣著、房租及水費、電費、醫療保
    健、交通、娛樂、教育等基本生活需求。本院認在聲請人並
    無特殊需求，應以此最低生活費之1.2倍即16,009元認係其
    個人必要生活費用。
  ㈣綜上所述，以聲請人現每月收入20,727元為其償債能力基準
    ，扣除個人必要生活費16,009元後，餘4,718元，而聲請人
    之債權人為萬榮行銷股份有限公司，負債總額為1,691,273
    元（參本案卷第28頁），扣除保險解約金103,541元，以聲
    請人每月所餘按月攤還結果，需約28年【計算式：（1,691,
    273－103,541）÷4,718÷12≒28.0】始能清償完畢，堪認聲請
    人確有不能清償債務之情事，則聲請人向本院聲請清算，應
    予准許，爰命司法事務官進行本件清算程序。
四、依消債條例第11條第1項、第83條第1項、第16條第1項，裁
    定如主文。
中　　華　　民　　國　　110 　年　　2 　　月　　23　　日
                  民事庭　法　官　  賴寶合
以上正本係照原本作成。
本裁定不得抗告。
中　　華　　民　　國　　110 　年　　2 　　月　　23　　日
                          書記官    胡美儀